【裁判字號】    92,訴,368
【裁判日期】    920731
【裁判案由】    違反槍砲彈藥刀械管制條例
【裁判全文】
臺灣新竹地方法院刑事判決                          九十二年度訴字第三六八號
    公  訴  人  臺灣新竹地方法院檢察署檢察官
    被      告  甲○○
右列被告因違反槍砲彈藥刀械管制條例案件，經檢察官提起公訴（九十二年度偵字第
一二二七號)，本院判決如左：
    主  文
甲○○未經許可，寄藏可發射子彈具有殺傷力之改造玩具手槍，處有期徒刑壹年月
，併科罰金新台幣肆萬元，罰金如易服勞役，以銀元佰元即新台幣玖佰元折算壹日
；扣案之可發射子彈具殺傷力之仿ＦＮ廠半自動手槍製造之改造點二二金屬玩具手槍
壹支（槍枝管制編號：0000000000號）以及改造九０手槍壹支（槍枝管制
編號：0000000000號）之主要組成零件玩具槍槍身壹個、撞針壹支、扳機
壹個、撞針座壹個、土造金屬槍管壹支、土造金屬撞針壹個，均沒收。又未經許可，
持有子彈，處有期徒刑伍月，併科罰金新台幣捌仟元，罰金如易服勞役，以銀元佰
元即新台幣玖佰元折算壹日；扣案之口徑０．三八吋制式子彈肆顆、直徑七．八釐米
土造金屬子彈伍顆，均沒收。又未經許可，持有刀械，處有期徒刑月；扣案之武士
刀貳把，均沒收。應執行有期徒刑壹年玖月，併科罰金新台幣肆萬伍仟元，罰金如易
服勞役，以銀元佰元即新台幣玖佰元折算壹日；扣案之可發射子彈具殺傷力之仿Ｆ
Ｎ廠半自動手槍製造之改造點二二金屬玩具手槍壹支（槍枝管制編號：000000
0000號），改造九０手槍壹支（槍枝管制編號：0000000000號）之主
要組成零件玩具槍槍身壹個、撞針壹支、扳機壹個、撞針座壹個、土造金屬槍管壹支
、土造金屬撞針壹個，口徑０．三八吋制式子彈肆顆，直徑七．八釐米土造金屬子彈
伍顆，武士刀貳把，均沒收。
    事  實
一、甲○○於民國九十一年間因違反妨害兵役治罪條例案件，經臺灣苗栗地方法院（
    起訴書誤載為本院）以九十一年度苗簡字第六四四號刑事簡易判決判處有期徒三
    月，並宣告緩刑二年，現仍於緩刑期內。
二ˋ詎甲○○不知悔改，於九十一年八月間某日，在苗栗縣竹南鎮○○○路旁崎頂海
    水浴場附近，未經許可，受真實姓名年籍不詳、綽號「阿東」之成年男子之委託
    ，代「阿東」保管可發射子彈具有殺傷力之仿ＦＮ廠半自動手槍製造之改造點二
    二金屬玩具手槍一支（槍枝管制編號：0000000000號）以及屬於改造
    九０手槍一支（槍枝管制編號：0000000000號）之主要組成零件即玩
    具槍槍身一個、撞針一支、扳機一個、撞針座一個、土造金屬槍管一支、土造金
    屬撞針一個等物，並將之攜回新竹市○○路九九巷六號六樓居處加以藏放。
三、九十一年十月間某日，甲○○因好奇，透過真實姓名年籍不詳、綽號「阿清」之
    男子，輾轉購得具殺傷力之口徑０．三八吋制式子彈六顆與直徑七．八釐米土造
    金屬子彈八顆，未經許可而持有之，並置放在前開居處內。
四、九十二年二月上旬某日，甲○○為觀賞之用，在台北市中興橋下之跳蚤市場，以
    每把新台幣（下同）三百元之價格，購入管制刀械武士刀二把（起訴書誤載為一
    把），並攜回前開居處而持有之。
五、嗣於九十二年三月二日下午四時許，經警據報持本院核發之九十二年度聲搜字第
    一二二號搜索票，在甲○○位於新竹市○○路九九巷六號六樓居處實施搜索而查
    獲上情，並扣得上述可發射子彈具有殺傷力之仿ＦＮ廠半自動手槍製造之改造點
    二二金屬玩具手槍一支（槍枝管制編號：0000000000號），屬於改造
    九０手槍一支（槍枝管制編號：0000000000號）之主要組成零件即玩
    具槍槍身一個、撞針一支、扳機一個、撞針座一個、土造金屬槍管一支、土造金
    屬撞針一個等物，口徑０．三八吋制式子彈六顆，直徑七．八釐米土造金屬子彈
    八顆，管制刀械武士刀二把（起訴書誤載為一把）。
六、案經新竹市警察局第二分局報告臺灣新竹地方法院檢察署檢察官偵查起訴。
    理  由
一、訊之被告甲○○對於右揭事實，已於偵查及本院審理時坦認不諱，並有可發射子
    彈具有殺傷力之仿ＦＮ廠半自動手槍製造之改造點二二金屬玩具手槍一支（槍枝
    管制編號：0000000000號），屬於改造九０手槍一支（槍枝管制編號
    ：0000000000號）之主要組成零件即玩具槍槍身一個、撞針一支、扳
    機一個、撞針座一個、土造金屬槍管一支、土造金屬撞針一個等物，口徑０．三
    八吋制式子彈六顆（其中二顆經鑑驗試射，故餘四顆），直徑七．八釐米土造金
    屬子彈八顆（其中三顆經鑑驗試射，故餘五顆），管制刀械武士刀二把扣案可資
    佐證。其次，扣案之仿ＦＮ廠半自動手槍製造之改造點二二金屬玩具手槍一支，
    係換裝土造金屬槍管改造而成，機械性能良好，可擊發適用子彈，認具殺傷力；
    而扣案之玩具槍槍身一個、撞針一支、扳機一個、撞針座一個、土造金屬槍管一
    支、土造金屬撞針一個等物，均為改造九０手槍一支（槍枝管制編號：0000
    000000號）之主要組成零件；另扣案之口徑０．三八吋制式子彈六顆、直
    徑七．八釐米土造金屬子彈八顆，分別採樣二顆、三顆試射鑑驗，均可擊發，認
    均具殺傷力；以上皆有內政部警政署刑事警察局九十二年五月五日出具之刑鑑字
    第０九二００三六七六九號槍彈鑑定書一份附卷可憑。再者，扣案之武士刀二把
    ，經新竹市警察局鑑驗結果，其中一把刃長七十四公分（七十一‧五公分單面開
    鋒）、柄長二十五‧五公分，另一把刃長四十八公分（四十六公分單面開鋒）、
    柄長二十一公分，二把刀械之手把均稍長，皆可供雙手握用，均符合圖面之管制
    刀械，認皆屬槍砲彈藥刀械管制條例列管之刀械，亦有該局刀械鑑驗小組工作紀
    錄表二紙暨鑑驗照片二幀存卷可按。綜上各情，被告前述自白，堪信與事實相符
    ，至屬可採。本件事證已臻明確，被告犯行洵堪認定，應予依法論科。
二、核被告甲○○就右揭事實二、部分所為，係犯槍砲彈藥刀械管制條例第十一條第
    四項之未經許可寄藏可發射子彈具有殺傷力之改造玩具手槍罪及同條例第十三條
    第四項之未經許寄藏槍砲之主要組成零件罪；被告以同一寄藏行為，同時寄藏改
    造玩具手槍及槍砲之主要組成零件，觸犯構成要件相異之罪名，為異種想像競合
    ，應從一重之未經許可寄藏可發射子彈具有殺傷力之改造手槍罪處斷。又核被告
    就右揭事實三、部分所為，係犯槍砲彈藥刀械管制條例第十二條第四項之未經許
    可持有子彈罪。再核被告就右揭事實四、部分所為，係犯槍砲彈藥刀械管制條例
    第十四條第三項之未經許可持有刀械罪。被告所犯前述三罪，即未經許可寄藏可
    發射子彈具有殺傷力之改造手槍罪、未經許可持有子彈罪與未經許可持有刀械罪
    ，犯罪時間互有先後，行為各別，罪名有異，顯然犯意各別，應予分論併罰。爰
    審酌被告前於九十一年間因違反妨害兵役治罪條例案件，經臺灣苗栗地方法院以
    九十一年度苗簡字第六四四號刑事簡易判決判處有期徒三月，並宣告緩刑二年，
    有臺灣高等法院被告全國前案紀錄表一份在卷可查，被告雖獲得緩刑宣告卻於緩
    刑期內購入管制刀械而未經許可持有之，素行難謂良好，且明知具殺傷力之改造
    玩具手槍、槍砲主要組成零件、土造子彈、制式子彈、武士刀等，均屬管制物品
    ，未經許可均不得寄藏或持有，竟仍犯罪，惟兼衡前述三罪之犯罪時間，被告並
    未持之作為犯罪用途，所生損害非鉅，尚未對社會造成重大危害，犯後坦承犯行
    為等一切情狀，分別量處如主文所示之刑，且就被告所犯未經許可寄藏可發射子
    彈具有殺傷力之改造手槍罪、未經許可持有子彈罪均併科如主文所示之罰金，且
    就罰金部分皆諭知易服勞役之折算標準，並定其應執行之刑。
三、扣案之可發射子彈具殺傷力之仿ＦＮ廠半自動手槍製造之改造點二二金屬玩具手
    槍一支（槍枝管制編號：0000000000號），改造九０手槍一支（槍枝
    管制編號：0000000000號）之主要組成零件玩具槍槍身一個、撞針一
    支、扳機一個、撞針座一個、土造金屬槍管一支、土造金屬撞針一個，口徑０．
    三八吋制式子彈四顆，直徑七．八釐米土造金屬子彈五顆，武士刀二把，皆屬違
    禁物，均應依刑法第三十八條第一項第一款之規定宣告沒收。至於扣案但已送鑑
    驗試射之口徑０．三八吋制式子彈二顆、直徑七．八釐米土造金屬子彈三顆，均
    因射擊後不再具有殺傷力，爰不併為沒收之諭知，附此敘明。
據上論斷，應依刑事訴訟法第二百九十九條第一項前段，槍砲彈藥刀械管制條例第十
一條第四項、第十二條第四項、第十三條第四項、第十四條第三項，刑法第十一條前
段、第五十五條、第四十二條第二項、第三十八條第一項第一款、第五十一條第五款
、第七款，罰金罰鍰提高標準條例第二條，現行法規所定貨幣單位折算新台幣條例第
二條，判決如主文。
本案經檢察官許麗美到庭執行職務。
中      華      民      國    九十二    年      七      月    三十一    日
                                    臺灣新竹地方法院刑事第一庭
                                        法  官  李珮瑜
右正本證明與原本無異。
如不服本判決，應於判決送達後十日內向本院提出上訴狀（應附繕本），上訴於臺灣
高等法院。
                                        書記官  龔紀亞
中      華      民      國    九十二    年      七      月    三十一    日
附錄本案論罪科刑法條全文：
槍砲彈藥刀械管制條例第十一條第四項：
未經許可，持有、寄藏或意圖販賣而陳列第一項所列槍砲者，處一年以上七年以下有
期徒刑，併科新臺幣七百萬元以下罰金。
槍砲彈藥刀械管制條例第十二條第四項：
未經許可，持有、寄藏或意圖販賣而陳列子彈者，處五年以下有期徒刑，併科新台幣
三百萬元以下罰金。
槍砲彈藥刀械管制條例第十三條第四項：
未經許可，持有、寄藏或意圖販賣而陳列第一項所列零件者，處六月以上五年以下有
期徒刑，併科新台幣三百萬元以下罰金。
槍砲彈藥刀械管制條例第十四條第三項：
未經許可，持有或意圖販賣而陳列刀械者，處一年以下有期徒刑、拘役或新台幣五十
萬元以下罰金。


司法院資訊處製作；財團法人民間司法改革基金會備份。
